臺灣橋頭地方法院民事判決　　　　　　110年度旗簡字第141號
原　　　告　良京實業股份有限公司

法定代理人　平川秀一郎

訴訟代理人　吳政諺　

被　　　告　黃明輝　
上列當事人間請求清償債務事件，本院於民國110 年11月9 日言
詞辯論終結，判決如下：
    主      文
被告應給付原告新臺幣壹拾萬陸仟零伍拾壹元，及其中新臺幣玖
萬玖仟玖佰伍拾貳元，自民國九十六年五月二十九日起至民國一
○四年八月三十一日止，按週年利率百分之十八點二五；自民國
一○四年九月一日起至清償日止，按週年利率百分之十五計算之
利息，及自民國九十六年六月三十日起至清償日止，其逾期在六
個月以內者，按上開利率百分之十，逾期超過六個月部分，按上
開利率百分之二十計算之違約金。
訴訟費用新臺幣壹仟壹佰壹拾元由被告負擔。
本判決得假執行。但被告如以新臺幣壹拾萬陸仟零伍拾壹元為原
告預供擔保，免為假執行。
    事實及理由
一、原告主張：被告前向訴外人寶華商業銀行股份有限公司申請
    現金卡使用，迄尚積欠新臺幣（下同）106,051 元（含本金
    99,952元、利息6,099 元）及利息、違約金未清償，原告已
    受讓前揭債權，為此，依消費借貸與債權讓與法律關係提起
    本訴。聲明：如主文第一項所示。
二、被告則以：伊同意清償等語，資為抗辯。未為任何聲明。
三、本院得心證理由：按當事人於言詞辯論時為訴訟標的之捨棄
    或認諾者，應本於其捨棄或認諾為該當事人敗訴之判決，民
    事訴訟法第384 條定有明文，被告既於言詞辯論時為訴訟標
    的之認諾，法院即應不調查原告所主張為訴訟標的之法律關
    係是否果屬存在，而以認諾為該被告敗訴之判決基礎。經查
    ，被告於本院110 年11月9 日言詞辯論時同意清償，揆諸前
    揭說明，本院即應依原告之聲明為被告敗訴之判決。
四、綜上所述，原告依消費借債與債權讓與法律關係，請求如主
    文第一項所示，為有理由，應予准許。
五、原告勝訴部分，係依民事訴訟法第427 條第1 項規定，適用
    簡易訴訟程序所為被告敗訴之判決，應依同法389 條第1 項
    第3 款規定，依職權宣告假執行。並依同法第392 條第2 項
    規定，依職權宣告被告如為原告預供擔保，免為假執行。
六、本件事證已臻明確，兩造其餘攻擊防禦方法及證據，核與判
    決結果不生影響，爰不一一論列，併此敘明。
七、訴訟費用負擔之依據：民事訴訟法第78條。
中    華    民    國   110    年    11    月    25    日
                  旗山簡易庭  法      官  呂明龍
以上正本係照原本作成。
如不服本判決，應於送達後20日內，向本院提出上訴狀並表明上
訴理由，如於本判決宣示後送達前提起上訴者，應於判決送達後
20日內補提上訴理由書（須附繕本）。
中    華    民    國   110    年    11    月    25    日
                              書  記  官  潘維欣